【裁判字號】    97,易,2060
【裁判日期】    970818
【裁判案由】    竊盜
【裁判全文】
臺灣臺北地方法院刑事判決              97年度易字第2060號
公  訴  人  臺灣臺北地方法院檢察署檢察官
被      告  乙○○
                    （現另案於臺灣臺北監獄執行中）
上列被告因竊盜案件，經檢察官提起公訴（97年度偵字第13200
號），本院判決如下：
    主  文
乙○○竊盜，處有期徒刑肆月，如易科罰金，以新臺幣壹仟元折
算壹日。
    事  實
一、乙○○意圖為自己不法之所有，於民國97年6月8日12時25分
    許，趁臺北市○○區○○路一段58巷旁工地柵欄未上鎖之際
    ，徒手侵入該工地倉庫前方，徒手竊取臺灣舖道營造股份有
    限公司所有之冷氣機1台後，放置在自己騎乘使用之車牌號
    碼MCV-967號重型機車後座而得手。然尚未離去之際，恰臺
    北市政府警察局文山第一分局復興派出所員警巡邏查獲而當
    場逮捕。
二、案經臺北市政府警察局文山第一分局報告臺灣臺北地方法院
    檢察署檢察官偵查起訴。
    理  由
一、本件被告、檢察官對於檢察官起訴書證據清單所提證據之證
    據能力均不加爭執，該等證據均有證據能力，合先敘明。
二、訊據被告對上揭犯行坦承不諱，核與證人陳秋新、甲○○於
    警詢中證述遭竊情節相符，復有現場照片4張、贓物認領保
    管單1份在卷足憑，堪認被告前開任意性自白，核與事實相
    符，應屬可信。從而本件事證明確，被告竊盜犯行已經證明
    ，應依法論科。
三、核被告所為，係犯刑法第320條第1項之普通竊盜罪。爰審酌
    被告正值壯年，不思正途以正常管道賺取財物，竟竊取他人
    所有之財物，所為非是，及其犯罪之動機、目的、手段、竊
    得財物之價值、犯後坦認犯行之態度、素行等一切情狀，量
    處如主文所示之刑，並諭知易科罰金之折算標準，以示懲儆
    。至公訴意旨雖就被告上揭竊盜犯行，以其曾有多次竊盜犯
    行，而具體求刑有期徒刑1年云云，惟按刑事審判旨在實現
    刑罰權分配之正義，故事實審法院對於被告之量刑，應符合
    比例、平等及罪刑相當原則，使輕重得宜，罰當其罪，查被
    告前於94年間因違反槍砲彈藥刀械管制條例案件，經臺灣高
    等法院高雄分院判處有期徒刑3年2月，併科罰金5萬元，並
    經最高法院駁回被告上訴而告確定，現仍在監執行中等情，
    此有臺灣高等法院被告前案紀錄表1份附卷可稽，除此外並
    無其他刑事犯罪且經法院判刑確定，並無公訴人所指前有多
    次竊盜前科之情形存在，是被告犯本件竊盜，或可認其法治
    觀念不佳，惟其於警詢中稱：因身體遭火燒傷而無法正常工
    作，離婚後家中有3名幼子要扶養，才起意竊盜等語（見偵
    卷第6頁），足見與一般動輒竊取他人物品變賣得利之犯罪
    動機、目的，尚有不同，難認其犯罪情節重大，而非予以科
    處不得易科罰金之有期徒刑，始足收警惕、懲罰之效果，從
    而本院除參酌刑法第57條各款之科刑標準外，併依比例原則
    及罪刑相當原則加以衡量，因認公訴人求處有期徒刑1年，
    尚嫌過重，而以宣告如主文所示之處罰，應已與被告罪行相
    當，爰予敘明。
四、據上論斷，應依刑事訴訟法第284條之1、第299條第1項前段
    ，刑法第320條第1項、第41條第1項前段，刑法施行法第1條
    之1第1項、第2項前段，判決如主文。
本案經檢察官郭麗娟到庭執行職務。
中    華    民    國    97    年    8     月    18    日
                  刑事第五庭    法  官  何俏美
上正本證明與原本無異。
如不服本判決，應於判決送達後10日內向本院提出上訴狀（應抄
附繕本）。告訴人或被害人如對於本判決不服者，應具備理由請
求檢察官上訴，其上訴期間之計算係以檢察官收受判決正本之日
期為準。
                                書記官  林曉郁
中    華    民    國    97    年    8     月    18    日
附錄本案論罪科刑法條：
刑法第320條
意圖為自己或第三人不法之所有，而竊取他人之動產者，為竊盜
罪，處 5 年以下有期徒刑、拘役或 5 百元以下罰金。
意圖為自己或第三人不法之利益，而竊佔他人之不動產者，依前
項之規定處斷。
前二項之未遂犯罰之。


司法院資訊處製作；財團法人民間司法改革基金會備份。
